臺灣新竹地方法院民事裁定
109年度司繼字第1245號
聲  請  人  俞百羽律師即被繼承人黃義雄之遺產管理人

上列聲請人聲請辭任遺產管理人事件，本院裁定如下：
    主  文
聲請駁回。
程序費用由聲請人負擔。
    理  由
一、按財產管理人不勝任或管理不適當時，法院得依利害關係人
    或檢察官之聲請改任之；其由法院選任者，法院認為必要時
    ，得依職權改任之；財產管理人有正當理由者，得聲請法院
    許可其辭任，家事事件法第145 條第1 項、第2 項定有明文
    。又第八章之規定，除法律別有規定外，於遺產管理人、遺
    囑執行人及其他法院選任財產管理人準用之，同法第141 條
    亦有明定。
二、本件聲請意旨略以：聲請人前經本院106年度司繼字第693號
    民事裁定選任為被繼承人黃義雄之遺產管理人，關係人之訴
    訟事件判決確定，僅存被繼承人之違章建築鐵皮屋難以處理
    ，爰聲請辭任遺產管理人等語。
三、經查：
　㈠聲請人前經本院於民國106年11月6日以106年度司繼字第693
    號民事裁定選任為被繼承人黃義雄之遺產管理人等情，經本
    院職權調閱上開卷宗核閱無誤，堪信屬實。
  ㈡聲請人主張擔任遺產管理人任務已完成，僅存被繼承人之違
    章建築鐵皮屋難以處理，惟本院前選任聲請人為遺產管理人
    時，係經社團法人新竹律師公會106年11月1日（106）新律
    字第186號函覆聲請人有意願擔任被繼承人黃義雄之遺產管
    理人，此經本院調閱106年司繼字第693號案卷查明無訛。又
    遺產管理人之選任，旨在維護公益及被繼承人債權人之利益
    ，非以被繼承人有無財產或遺產管理人管理遺產是否有實質
    利益為考量。聲請人身為律師，對法律程序當屬熟捻，既已
    充分考量自身能力知識經驗等主觀要件足以勝任遺產管理人
    之職務，而同意擔任遺產管理人，自不容於法院選任其為遺
    產管理人後，任意聲請辭任遺產管理人。且聲請人表示被繼
    承人僅餘一違章建築鐵皮屋難以處理，然查，該違章建物坐
    落土地之所有權人業對聲請人提起拆屋還地之訴訟，經本院
    新竹簡易庭分110年度竹檢調字第234號受理，此有索引卡查
    詢資料在卷可稽，顯見聲請人尚有未了且可積極處理之遺產
    管理事務，若此際本院同意聲請人辭任遺產管理人，不僅有
    違上揭遺產管理人設置之目的，亦徒增程序延宕、人選不繼
    或交接後權責不明等社會成本，是本件聲請於法不合，應予
    駁回。若日後上述違章建物事宜已處理完竣，又無被繼承人
    黃義雄之他遺產事務，聲請人可檢具相關證明文件，向本院
    陳報遺產管理終結，無須再提出解任聲請，附此敘明。
四、依家事事件法第97條、非訟事件法第21條第1 項前段之規定
      裁定如主文。
五、如對本裁定抗告須於裁定送達後10日內向本院提出抗告狀，
    並繳納抗告費新臺幣1,000 元。
中　　華　　民　　國　　110 　年　　5 　　月　　14　　日
                    家事法庭司法事務官  武宛玲